臺灣高雄地方法院刑事判決　　　　　100年度交簡上字第231號
上　訴　人
即　被　告　李景寶
上列上訴人因公共危險案件，不服本院高雄簡易庭中華民國100
年9月26日100年度交簡字第3319號第一審簡易判決（聲請簡易判
決處刑案號：100年度偵字第21944號），提起上訴，本院管轄之
第二審合議庭判決如下：
    主  文
原判決撤銷。
李景寶犯不能安全駕駛動力交通工具罪，處有期徒刑貳月，如易
科罰金，以新臺幣壹仟元折算壹日。
    事  實
一、李景寶於民國100年6月26日12時許，在高雄市○○區○○路
    友人住處飲用酒類後，明知酒後駕駛動力交通工具，會受酒
    精影響致其注意力及操控能力降低，而無法安全駕駛動力交
    通工具，竟仍在酒後已不能安全駕駛動力交通工具之狀態下
    ，騎乘車牌號碼YCQ—499號普通重型機車行駛於路上。嗣於
    同日16時30分許，行經高雄市○○區○○路二段58號前時，
    因不勝酒力而擦撞葉王豔珠所有、由葉識山使用並停放在上
    址停車格內之車牌號碼12 62-ML號自用小客貨車，李景寶因
    而人、車倒地，並受有右側肱骨骨折之傷勢。嗣李景寶因傷
    送往國軍高雄總醫院救護後，經警前往測得其呼氣中所含酒
    精濃度達每公升0.73毫克，始知上情。
二、案經高雄市警察局鳳山分局報請臺灣高雄地方法院檢察署檢
    察官聲請簡易判決處刑。
    理  由
一、按被告以外之人於審判外之陳述，雖不符同法第159條之1至
    159條之4之規定，而經當事人於審判程序同意作為證據，法
    院審酌該言詞陳述或書面陳述作成時之情況，認為適當者，
    亦得為證據。當事人、代理人或辯護人於法院調查證據時，
    知有第159條第1項不得為證據之情形，而未於言詞辯論終結
    前聲明異議者，視為有前項之同意，刑事訴訟法第159條之5
    第2項定有明文。查本判決以下所引傳聞證據，均經當事人
    於法院調查證據時，知有第159條第1項不得為證據之情形，
    而未於言詞辯論終結前聲明異議，本院審酌上開證據作成時
    並無不合法定程序之情形，認為適當，依上開說明，應均有
    證據能力。
二、上開犯罪事實，業據上訴人即被告（下稱被告）李景寶於本
    院審理中坦承不諱（交簡上卷第19頁），核與證人即被害人
    葉識山於警詢時之證述大致相符（見警詢第4-5頁），並有
    高雄市○○○○○道路交通事故當事人酒精測定紀錄表、刑
    法第185條之3案件測試觀察紀錄表、高雄市政府警察局駕駛
    人酒後生理協調平衡檢測紀錄表、道路交通事故現場圖、道
    路交通事故調查報告表(一)(二)、國軍高雄總醫院診斷證明
    書、警員職務報告各1份及現場照片17紙在卷可證（警卷第
    7-10、12-18頁），足認被告確有酒後駕車之情無訛。再按
    刑法第185條之3所稱不能安全駕駛動力交通工具，依法務部
    召集內政部警政署等相關單位研議，並參考德國、美國之認
    定標準，對於酒精濃度呼氣已達每公升0.55毫克或血液濃度
    達百分之0.11以上，肇事率為一般正常人之10倍，認為已達
    「不能安全駕駛」之標準，有法務部88年5月18日法88檢字
    第001669號函可參。查被告為警查獲時，經施以酒精濃度測
    試，測得其呼氣中所含酒精成分為每公升0.73毫克，有上開
    酒精濃度測試表在卷可稽，是其肇事率已遠逾正常人10倍以
    上。復佐以被告之酒後生理協調平衡檢測紀錄表顯示之各項
    檢測項目檢測結果均不合格，有該表附卷可參，堪認被告駕
    車當時，確已達於不能安全駕駛動力交通工具之程度，足見
    被告自白與事實相符。從而，本件事證明確，被告犯行已堪
    認定。
三、核被告所為，係犯刑法第185條之3不能安全駕駛動力交通工
    具罪。原審以本案事證明確，並審酌被告於飲酒後猶貿然騎
    乘普通重型機車行駛於一般道路等犯罪之動機、目的及手段
    ，且呼氣酒精濃度達每公升0.73毫克，危害公共安全甚鉅，
    並因酒後駕駛操控能力欠佳，碰撞停放路旁停車格內車輛而
    致肇事，惟念其無犯公共危險案件之前科紀錄，此品行資料
    有臺灣高等法院被告前案紀錄表一份在卷可考，兼衡其犯後
    於警詢時否認犯罪之態度及其國中畢業之智識程度、家境勉
    持等經濟暨生活狀況等上開被告個人具體之行為人責任基礎
    之一切情狀，依刑事訴訟法第449條第1項前段、第454條第2
    項，刑法第185條之3、第41條第1項前段，刑法施行法第1條
    之1第1項，逕以簡易判決量處被告有期徒刑3月，並諭知如
    科罰金以1,000元折算1日，固非無見。惟查，被告業於原審
    判決前之100年7月5日與上開車牌號碼1262-ML號自小客貨車
    之所有人葉王豔珠達成和解，賠償葉王豔珠之損害，有和解
    書1份在卷可考（交簡上卷第25頁），足認被告已有悔改之
    意，茲原審未具體審酌上情，而逕以簡易判決量處上開刑度
    及易科罰金之標準，自有未洽，爰將原判決予以撤銷改判。
    茲審酌本件被告飲酒之程度、駕駛之動力交通工具為普通重
    型機車、對使用道路人、車所生之危害非輕，但其於本院審
    理中坦承犯行，且已與被害人葉王豔珠達成和解，賠償其損
    失，堪認尚具悔意，且被告業因本件酒醉駕車受有右側肱骨
    骨折之傷害，應知所警惕，並兼衡其並無犯公共危險罪之前
    科紀錄，有臺灣高等法院被告前案紀錄表附卷可按，素行尚
    可，及其國中畢業之智識程度、家境普通之生活狀況，且已
    與被害人達成和解、賠償損失等一切情狀，量處如主文所示
    之刑，並參酌前開犯罪情狀，諭知如主文所示易科罰金之折
    算標準。
據上論斷，應依刑事訴訟法第455條之1第1項、第3項、第369條
第1項前段、第364條、第299條第1項前段，刑法第185條之3、第
41條第1項前段，刑法施行法第1條之1第1項，判決如主文。
本案經檢察官朱華君到庭執行職務。
中    華    民    國   100    年    11    月    30    日
                刑事第十八庭  審判長法  官  黃宗揚
                                    法  官  林青怡
                                    法  官  徐彩芳
以上正本證明與原本無異。
本件不得上訴。
中    華    民    國   100    年    12    月    1     日
                                    書記官  王楨珍
附錄本案論罪科刑法條全文
中華民國刑法第185條之3：
服用毒品、麻醉藥品、酒類或其他相類之物，不能安全駕駛動力
交通工具而駕駛者，處1 年以下有期徒刑、拘役或科或併科15萬
元以下罰金。